【裁判字號】    95,易,329
【裁判日期】    950619
【裁判案由】    毒品危害防制條例
【裁判全文】
臺灣彰化地方法院刑事判決               95年度易字第329號
公  訴  人  臺灣彰化地方法院檢察署檢察官
被      告  甲○○
上列被告因違反毒品危害防制條例案件，經檢察官聲請簡易判決
處刑（95年度毒偵字第224號），本院彰化簡易庭認不宜逕依簡
易判決處刑，簽移改依通常程序審理，本院判決如下：
    主  文
甲○○施用第二級毒品，處有期徒刑陸月，如易科罰金，以參佰
元折算壹日。
    事  實
一、甲○○前於民國94年間，因施用第2級毒品案件，經本院裁
    定送觀察、勒戒後，認其無繼續施用毒品之傾向，於94年8
    月2日執行完畢釋放，並由臺灣彰化地方法院檢察署檢察官
    以94年度毒偵字第3294號為不起訴處分確定。詎其仍不知悔
    改，於前開觀察、勒戒處分執行完畢釋放後5年內，復基於
    施用第2級毒品甲基安非他命之犯意，在94年9月29日22時20
    分為警採尿前回溯96小時內某時，在彰化縣花壇鄉或同縣彰
    化市某處，以不詳方式，施用第2級毒品甲基安非他命1次。
    嗣於94年9月29日17時10分許，警方搜索彰化縣彰化市○村
    里○村路71巷6號時，因同時在場，經甲○○同意後採其尿
    液送驗，發現呈甲基安非他命陽性反應（甲○○送驗之尿液
    中另呈嗎啡陽性反應，涉嫌施用第1級毒品部分，應由檢察
    官另行偵辦），始查悉上情。
二、案經彰化縣警察局彰化分局報請臺灣彰化地方法院檢察署檢
    察官偵查後聲請簡易判決處刑。
    理  由
一、訊據被告甲○○矢口否認有何施用甲基安非他命之犯行，惟
    查，被告於94年9月29日22時20分許經其同意後所採集之尿
    液，經送彰化縣衛生局檢驗結果，確呈甲基安非他命陽性反
    應，此有彰化縣警察局彰化分局委託檢驗尿液代號與真實姓
    名對照認證單及彰化縣衛生局94年10月11日出具之煙毒尿液
    檢驗成績書各1紙等附卷可稽；嗣本院再將前開尿液送請詮
    昕科技股份有限公司以氣相層析質譜儀法（GC\MS）進行複
    驗，結果仍呈甲基安非他命陽性反應（尿液中另呈嗎啡陽性
    反應），有該公司於95年5月10日出具之濫用藥物尿液檢驗
    報告1紙在卷可憑。按氣相層析質譜儀法乃目前就藥物篩檢
    結果必須進一步確認時所最常採用之確認方法，在良好的操
    作條件下，以氣相層析質譜儀作藥物及其代謝物之定性及定
    量分析，幾乎不會有偽陽性反應產生，而被告前揭尿液，經
    以該種檢驗方法為複驗確認後，其尿液仍呈甲基安非他命陽
    性反應；再參以甲基安非他命經施用後約百分之70於24小時
    內自尿中排出，約百分之90於96小時內自尿中排出，因此尿
    液中可檢測出甲基安非他命陽性反應，其最長之時間不會超
    過96小時等經驗法則，復參酌被告自承於94年9月29日22時
    20 分為警採尿前4日內，伊均在彰化縣花壇鄉住處或同縣彰
    化市工作乙情，則被告於94年9月29日22時20分為警採尿前
    回溯96小時內之某時，應有施用第2級毒品甲基安非他命之
    犯行，足可認定。被告辯稱其未施用云云，顯係卸責之詞，
    核無足採信。又查被告前於94年間，曾因施用第2級毒品案
    件，經本院裁定送觀察、勒戒後，認其無繼續施用毒品之傾
    向，於94年8月2日執行完畢釋放，並由臺灣彰化地方法院檢
    察署檢察官以94年度毒偵字第3294號為不起訴處分確定，有
    上開不起訴處分書、臺灣高等法院被告全國前案紀錄表及臺
    灣彰化地方法院檢察署刑案資料查註紀錄表等在卷可佐，被
    告於前案施用毒品經觀察、勒戒期滿釋放後，5年內再犯毒
    品危害防制條例第10條之罪，其事證明確，自應依法論科。
二、核被告所為，係犯毒品危害防制條例第10條第2項之施用第
    2級毒品罪。被告於施用前持有第2級毒品安非他命之低度行
    為，應為其施用之高度行為所吸收，不另論罪。爰審酌被告
    之品行、曾因施用毒品而送觀察、勒戒之處分，猶不知悔改
    ，再度施用毒品，顯缺乏斷絕毒癮之決心及其施用毒品之期
    間、次數暨犯後不知坦承猶飾詞狡卸等一切情狀，量處如主
    文所示之刑，並諭知易科罰金之折算標準，以示懲處。
三、公訴意旨另認被告尚於94年9月15日21時許，在其位於彰化
    縣花壇鄉○○村○○路58巷7號住處，施用甲基安非他命1次
    云云。按公訴人認被告另涉有上開犯行，無非係以被告警詢
    中之自白為據，惟被告嗣於偵查中及本院審理時，即均矢口
    否認，且查該次警詢自白，並未有任何尿液鑑驗結果以供參
    酌，亦未有任何毒品或施用工具扣案可供佐證，而本院復查
    無相關證據足資證明被告確有上開施用犯行，自難僅憑被告
    單一之警詢自白，即入其於罪，此部分本應為被告無罪之諭
    知，惟因公訴人認此部分與前開經論罪科刑部分具連續犯之
    裁判上一罪關係，爰不另為無罪之諭知，附此敘明。
四、至被告94年9月29日為警採集之尿液，經詮昕科技股份有限
    公司以氣相層析質譜儀法（GC\MS）進行複驗後，發現另呈
    嗎啡陽性反應，而涉嫌施用第1級毒品部分，因未經檢察官
    起訴，此部分自應由檢察官另案偵辦，併此敘明。
據上論斷，應依刑事訴訟法第452條、第299條第1項前段，毒品
危害防制條例第10條第2項，刑法第11條前段、第41條第1項前段
，罰金罰鍰提高標準條例第2條，判決如主文。
本案經檢察官高如應到庭執行職務。
中    華    民    國    95    年    6     月    19    日
                  刑事第二庭    審判長法  官  王義閔
                                      法  官  李雅俐
                                      法  官  鄭舜元
以上正本證明與原本無異。
如不服本判決，應於判決送達後10日內，向本院提出上訴狀（須
附繕本）。
中    華    民    國    95    年    6     月    21    日
                                      書記官  詹國立
毒品危害防制條例第10條
施用第一級毒品者，處 6 月以上 5 年以下有期徒刑。
施用第二級毒品者，處 3 年以下有期徒刑。


司法院資訊處製作；財團法人民間司法改革基金會備份。
